hr-HR: Vrsta napajanja prototipa lokomotive: Baterijsko-električna; Dizelska; Električna; Plinska turbina; Hibridna; Parna; Ostalo
cs: Typ pohonu prototypu lokomotivy: Bateriové elektrické; Dieselové; Elektrické; Plynová turbína; Hybridní; Parní; Jiné
da: Type drivkraft, som lokomotivets prototype bruger: Batterielektrisk; Diesel; Elektrisk; Gasturbine; Hybrid; Damp; Andet
de: Antriebsart des Lokomotivvorbilds: Batterieelektrisch; Diesel; Elektrisch; Gasturbine; Hybrid; Dampf; Sonstige
pt-BR: Locomotiva protótipo tipo de alimentação: Elétrico a bateria; Diesel; Elétrico; Turbina a gás; Híbrido; Vapor; Outro
pl: Typ napędu pierwowzoru lokomotywy: Akumulatorowa elektryczna; Spalinowa (diesel); Elektryczna; Turbina gazowa; Hybrydowa; Parowa; Inne
th: ต้นแบบหัวรถจักรประเภทพลังงาน: แบตเตอรี่ไฟฟ้า; ดีเซล; ไฟฟ้า; กังหันก๊าซ; ไฮบริด; ไอน้ำ; อื่นๆ
fi: Veturin prototyypin voimanlähteen tyyppi: Akkukäyttöinen; Diesel; Sähkö; Kaasuturbiini; Hybridi; Höyry; Muu
ro-RO: Tip de putere pentru prototipul locomotivei: Electric cu baterie; Diesel; Electric; Turbină cu gaz; Hibrid; Abur; Altele
fr: Type de motorisation du prototype de locomotive: Électrique à batterie; Diesel; Électrique; Turbine à gaz; Hybride; Vapeur; Autre
it: Tipo di propulsione del prototipo di locomotiva: Elettrica a batteria; Diesel; Elettrica; Turbina a gas; Ibrida; Vapore; Altro
nl: Locomotiefprototype aandrijvingstype: Batterij-elektrisch; Diesel; Elektrisch; Gasturbine; Hybride; Stoom; Overige
ja: 機関車の試作動力タイプ: バッテリー式電動; ディーゼル; 電気; ガスタービン; ハイブリッド; 蒸気; その他
lt-LT: Lokomotyvo prototipo galios tipas: Akumuliatorinis; Dyzelinis; Elektrinis; Dujų turbina; Hibridinis; Garinis; Kita
zh-CN: 机车原型动力类型: 电池电动; 内燃机; 电力; 燃气轮机; 混合动力; 蒸汽; 其他
ko: 기관차 시제품 동력 유형: 배터리 전기; 디젤; 전기; 가스 터빈; 하이브리드; 증기; 기타
bg-BG: Тип на източника на задвижваща мощност на прототипа на локомотива: Електрически на батерии; Дизелов; Електрически; Газотурбинен; Хибриден; Парен; Други
sl-SI: Vrsta pogona prototipa lokomotive: Baterijsko-električna; Dizelska; Električna; Plinska turbina; Hibridna; Parna; Drugo
el: Τύπος ισχύος πρωτοτύπου ατμομηχανής: Ηλεκτρικό με μπαταρία; Ντίζελ; Ηλεκτρικό; Αεριοστρόβιλος; Υβριδικό; Ατμός; Άλλο
tr: Lokomotif prototip güç tipi: Bataryalı elektrikli; Dizel; Elektrikli; Gaz türbinli; Hibrit; Buharlı; Diğer
en: Locomotive prototype power type: Battery electric; Diesel; Electric; Gas turbine; Hybrid; Steam; Other
hu: Mozdonyprototípus hajtástípusa: Akkumulátoros elektromos; Dízel; Elektromos; Gázturbinás; Hibrid; Gőz; Egyéb
pt-PT: Tipo de potência do protótipo de locomotiva: Bateria elétrica; Diesel; Elétrica; Turbina a gás; Híbrido; Vapor; Outro
sk-SK: Typ pohonu prototypu lokomotívy: Batériová elektrická; Dieselová; Elektrická; Plynová turbína; Hybridná; Parná; Iné
vi: Nguyên mẫu đầu máy xe lửa loại động cơ: Chạy pin/điện; Diesel; Điện; Tuabin khí; Hybrid; Hơi nước; Khác
ru: Тип привода прототипа локомотива: Аккумуляторный электровоз; Тепловоз (дизельный); Электровоз; Газотурбовоз; Гибридный; Паровоз; Другое
nb: Krafttype for lLokomotivprototype: Batterielektrisk; Diesel; Elektrisk; Gassturbin; Hybrid; Damp; Annet
zh-TW: 火車頭原型動力類型: 電池電動; 柴油; 電動; 燃氣渦輪; 混合動力; 蒸汽; 其他
es: Tipo de propulsión de la locomotora prototipo: Eléctrico de batería; Diésel; Eléctrico; Turbina de gas; Híbrido; Vapor; Otro
sv: Krafttyp för lokomotivprototyp: Batterielektrisk; Diesel; Elektrisk; Gasturbin; Hybrid; Ånga; Övrigt